臺灣士林地方法院民事判決
111年度訴字第1031號
原      告  中國信託商業銀行股份有限公司

法定代理人  利明献  
訴訟代理人  郭景超  
被      告  揚甲企業有限公司

兼上1   人
法定代理人  王振福  
上列當事人間清償借款事件，本院於民國111年8月22日言詞辯論
終結，判決如下：
    主    文
被告應連帶給付原告新臺幣柒拾伍萬陸仟零肆拾陸元，及自民國
一一０年十一月十八日起至清償日止，按週年利率百分之七點零
三計算之利息，暨自民國一一０年十二月十九日起至清償日止，
其逾期六個月以內者，按上開利率百分之十，逾期超過六個月者
，按上開利率百分之二十加計之違約金。
被告應連帶給付原告新臺幣參萬肆仟參佰陸拾捌元，及自民國11
1年5月19日起至清償日止，按週年利率百分之七點五七計算之利
息，暨自民國一一一年六月二十日起至清償日止，其逾期六個月
以內者，按上開利率百分之十，逾期超過六個月者，按上開利率
百分之二十加計之違約金。
訴訟費用新臺幣捌仟柒佰元由被告連帶負擔。
本判決得假執行；但被告如以新臺幣柒拾玖萬零肆佰壹拾肆元，
為原告預供擔保，得免為假執行。
    事實及理由
一、按當事人就一定法律關係而生之訴訟得以文書合意定第一審
    管轄法院，民事訴訟法第24條定有明文。查原告基於與被告
    間消費借貸及保證之法律關係所生債權而提起本件訴訟，兩
    造合意由本院為管轄法院，有原告提出之授信綜合額度契約
    暨總約定書第34條可據，本院自有管轄權。
二、原告主張：被告揚甲企業有限公司（下稱揚甲公司）邀同被
    告王振福為連帶保證人，於民國110年3月15日向原告借款新
    臺幣（下同）95萬元、5萬元，合計100萬元，利息均依原告
    企業換利指數（月）利率加碼6.51%計算，截息日年利率各
    為7.03%、7.57%，嗣被告揚甲公司分別自110年11月17日、
    同年5月18日起即未繳納本息，依約全部借款視同到期，尚
    欠合計79萬414元之本金、利息，及自違約日起至清償日止
    ，逾期6個月以內者按上開利率10%、逾期超過6個月者按上
    開利率20% 加計之違約金。爰依消費借貸及連帶保證法律關
    係，請求被告連帶清償等語。並聲明如主文第1項、第2項所
    示。
三、按借用人應於約定期限內，返還與借用物種類、品質、數量
    相同之物；遲延之債務，以支付金錢為標的者，債權人得請
    求依法定利率計算之遲延利息，但約定利率較高者，仍從其
    約定利率；當事人得約定債務人於債務不履行時，應支付違
    約金，民法第478 條前段、第233 條第1 項、第250 條第1
    項分別定有明文。又所謂連帶保證，係指保證人與主債務人
    就債務之履行，對於債權人各負全部給付之責任者而言，是
    連帶保證債務之債權人得同時或先後向保證人為全部給付之
    請求（最高法院45年台上字第1426號、77年度台上字第1772
    號裁判意旨參照）。次按當事人於言詞辯論時為訴訟標的之
    捨棄或認諾者，應本於其捨棄或認諾為該當事人敗訴之判決
    ，民事訴訟法第384 條定有明文。而被告既於言詞辯論時為
    訴訟標的之認諾，法院即應不調查原告所主張為訴訟標的之
    法律關係是否果屬存在，而以認諾為該被告敗訴之判決
    基礎（最高法院45年台上字第31號裁判意旨參照）。經查，
    原告主張之事實，業據提出與所述相符之授信綜合額度契約
    暨總約定書、授信額度動用確認書、放款帳戶還款交易明細
    為證，堪認為真實；且被告於本院111 年8月22日言詞辯論
    期日陳稱對於原告請求為認諾等語（本院卷第39頁），是被
    告已就原告請求之本件訴訟標的為認諾，依前揭法條規定，
    自應為被告敗訴之判決。則被告揚甲公司向原告借款100 萬
    元，未依約還款，尚欠本金79 萬414元暨利息、違約金，被
    告王振福為其連帶保證人，揆諸前揭規定，原告請求被告連
    帶給付如主文第1 、2項所示之金額暨利息、違約金，為有
    理由，應予准許。
四、本院併依職權確定本件訴訟費用額為8700元（即第一審裁判
    費8700元），由被告連帶負擔。
五、本件係本於被告認諾所為之判決，爰依民事訴訟法第389 條
    第1 項第1 款規定，以職權宣告假執行，並依職權酌定相當
    之擔保金額併宣告被告得為原告預供擔保免為假執行。
六、據上結論，本件原告之訴為有理由，依民事訴訟法第85條第
    2項、第87條第1 項、第392 條第2 項，判決如主文。
中　　華　　民　　國　　111 　年　　9 　　月　　2 　　日
                民事第一庭  法  官  劉逸成
以上正本係照原本作成。
如對本判決上訴須於判決送達後 20 日內向本院提出上訴狀。如
委任律師提起上訴者，應一併繳納上訴審裁判費。
中　　華　　民　　國　　111 　年　　9 　　月　　2 　　日
                            書記官  康雅婷